# 合伙企业的有限合伙人收益的计算

提问人：cpab 时间：2018-05-05 22:59:48
合伙企业的出资人如下： 出资人级别 出资人名称 认缴出资比例 劣后级资金（有限合伙人） 公司A
15% 优先级资金（有限合伙人） 公司B 70% 夹层资金（有限合伙人） 公司C 14.99% 基金管理人（普通合伙人）
公司D 0.01% 100% 成立该合伙企业的目的：公司A寻找优质的企业，日后由公司A收购，由于
资金不足，找了其他的社会资金。 合伙企业经营范围：非证券业务的投资、投资管理、咨询。 合伙协议约定的收益分配顺序为： 按所投的项目进行分配，分配顺序为： 1 、 优先级有限合伙人收回实缴出资，并获得年化收益不低于12%的固定回报。 2 、夹层合伙人收回实缴出资。 3 、 劣后级收回实缴出资。 4 、 普通合伙人收回实缴出资 5 、 以上分配后的余额按70%归劣后级，30%归夹层合伙人。
另： 劣后级合伙人A的实际控制人E与夹层合伙人C签协议保证其在合伙企业获得的收益不低于15%。低于15%的部分由A的实际控制人E承担。 从合伙协议来看，按合伙协议的分配顺序，当应分配给夹层的收益低于15%时，应按15%承担，当应分配给夹层的收益高于15%时，按 7 ： 3 进行分配。 公司A表示其实际控制人不会支付夹层的任何收益，15%由合伙企业承担，签订的该保证协议只是为了增信。
请教： 1 、该合伙企业由公司A并表，在A合并报表中，由于实际控制人并没有实际承担应支付给夹层的收益，故按合伙协议与保证协议打通后，应支付给夹层的收益列入财务费用。如此账务处理的理由为，公司A的实际控制人即使承担了差额收益，也是会要求公司A债还，且公司A有债还能力，故差额收益的实际承担人是公司A。 2 、在合伙企业的个别报表中，债务部分与权益部分的区分，是否为按优先级的的收益12%进行贴现，现值与夹层缴入的金额差列入权益。 我的理解对吗？谢谢！

回答人：chenyiwei
1 、在A的合并报表中，对除A以外的其他合伙人的出资均作为负债处理。应归属于其他合伙人的收益确认为利息支出。对实际控制人E代A承担的保底收益，也应确认为财务费用，同时贷记资本公积（如日后无需偿还给E）或者其他应付款（如日后需偿还给E）。 2 、在合伙企业报表中，根据《企业会计准则第 37 号——金融工具列报》第三章规定，只有最劣后级的出资才能作为权益，其他均作为负债处理。因此优先级和夹层资金均作为负债处理。

提问人：cpab 时间：2018-05-06 09:53:08
1 、在A的合并报表中，对除A以外的其他合伙人的出资均作为负债处理。应归属于其他合伙人的收益确认为利息支出。对实际控制人E代A承担的保底收益，也应确认为财务费用，同时贷记资本公积（如日后无需偿还给E）或者其他应付款（如日后需偿还给E）。 请教：合伙企业的劣后级合伙人的实际控制人与合伙企业的夹层合伙人签订的保证收益的合同，只是为了吸引投资人，提供了增信，实际控制人是不会承担差额收益的补偿的，也就不存在合伙企业的劣后级合伙人的实际控制人对合伙企业的捐赠或代合伙企业垫付款项，实际控制人的报表也就不需要对夹层的差额收益进行账务处理。 我还
是觉得合伙企业的报表按应支付给夹层合伙人的保证收益列财务费用，同时贷记银行存款，就可以了。
合伙企业的劣后级的实际控制人与合伙企业的夹层合伙人签订的保证协议，在实际控制人并没有也不
会代合伙企业支付差额收益的情况下，也即并未实际履行保证人义务时，实际控制人的报表也无需进行账务处理。（公司的解释好多合伙企业都是这么做的，基本都是惯例了） 我的理解对吗？谢谢！

回答人：chenyiwei
A对E代付的收益款，只需在A实际代付时确认资本公积即可，其他还是正常处理。